【裁判字號】    97,訴,3139
【裁判日期】    971003
【裁判案由】    毒品危害防制條例
【裁判全文】
臺灣板橋地方法院刑事判決              97年度訴字第3139號
                                      97年度訴字第3178號
公  訴  人  臺灣板橋地方法院檢察署檢察官
被      告  甲○○
                    （另案在臺灣臺北監獄臺北分監執行中）
上列被告因違反毒品危害防制條例案件，經檢察官提起公訴（97
年度毒偵字第4404號）及追加起訴（97年度毒偵字第4693號），
因被告於本院準備程序中為有罪之陳述，本院告知被告簡式審判
程序之旨，並聽取當事人之意見後，裁定由受命法官獨任進行簡
式審判程序，判決如下：
    主  文
甲○○施用第一級毒品，累犯，處有期徒刑玖月，扣案海洛因之
包裝袋只均沒收，其內之第一級毒品海洛因（合計驗餘毛重零
點伍捌公克）均沒收銷燬；又施用第二級毒品，累犯，處有期徒
刑陸月；又施用第一級毒品，累犯，處有期徒刑玖月，扣案海洛
因之包裝袋壹只沒收，其內之第一級毒品海洛因（合計驗餘毛重
零點貳陸零捌公克）沒收銷燬；又施用第二級毒品，累犯，處有
期徒刑陸月。應執行有期徒刑貳年壹月，扣案海洛因之包裝袋肆
只均沒收，其內之第一級毒品海洛因（驗餘毛重零點捌肆零捌公
克）沒收銷燬。
    事  實
一、甲○○前因施用毒品案件，經依本院裁定送強制戒治，於民
    國九十二年九月九日強制戒治期滿，並經本院以九十一年訴
    字第一八五九號刑事判決判處有期徒刑十月、七月確定；復
    因竊盜、偽造文書案件，經本院分別以九十一年度易字第二
    一○四號刑事判決判處有期徒刑二年十月確定、以九十四年
    度訴字第一三一三號刑事判決判處有期徒刑五月確定，嗣上
    開各罪除竊盜罪外，均經減刑，並與竊盜罪應執行之刑合併
    定應執行刑為三年六月又十五日確定。另因竊盜案件，經本
    院以九十四年度易字四四九號判處有期徒刑十月，嗣經減刑
    為有期徒刑五月確定，並接續執行，而於九十六年十一月三
    日縮刑期滿執行完畢（致使本件構成累犯）。詎其猶不知悔
    改，於前次強制戒治執行完畢後之五年內，竟又基於施用第
    一級毒品海洛因、第二級毒品甲基安非他命之犯意，分別於
    下列時、地施用第一級毒品及第二級毒品：
（一）分別於九十七年五月八日下午四時許為警採尿前二十六小
      時內之某時（起訴書載為九十七年五月七日），在臺北縣
      三峽鎮○○路一七四巷六號住處，以將海洛因摻入香菸點
      燃吸食之方式施用海洛因一次，另於同日採尿前九十六小
      時內之某時許（起訴書載為九十七年五月七日），在同址
      以將甲基安非他命置於吸食器內燒烤吸食其煙霧之方式，
      施用甲基安非他命一次，嗣於同日中午十二時三十分許，
      在臺北縣三峽鎮○○路三九號前為警查獲，並扣得海洛因
      三包（驗餘毛重零點五八公克），復經警採集其尿液送驗
      而查知上情。
（二）於九十七年五月二十六日晚上十一時十五分許為警查獲採
      尿前二十六小時、九十六小時內之某時，在上開住處以前
      揭方式，分別施用海洛因、甲基安非他命各一次，嗣於同
      日晚上十一時十五分許，在臺北縣三峽鎮○○路七號前為
      警查獲，並扣得海洛因一包（驗餘毛重零點二六○八公克
      ）復經警採集其尿液送驗而偵悉上情。
二、案經桃園縣政府警察局大溪分局、臺北縣政府警察局三峽分
    局報請臺灣板橋地方法院檢察署檢察官偵查起訴暨追加起訴
    。因甲○○於本院準備程序中為有罪之陳述，經本院裁定以
    簡式審判程序審理。
    理  由
一、訊據被告甲○○對於前揭犯罪事實均坦承不諱，經查：
（一）被告於前揭時經警查獲採尿送台灣檢驗科技股份有限公司
      ，以EIA 酵素免疫分析法篩檢、GC/MS 氣相層析質譜儀分
      析法確認檢驗結果，均呈嗎啡及甲基安非他命陽性反應，
      有該公司九十七年五月二十六日CH/ 二○○八/ 五○三○
      二號、九十七年六月十九日CH/ 二○○八/ 六○一九八號
      濫用藥物尿液檢驗報告各一份、姓名代碼對照表二份在卷
      可稽（見九十七年度毒偵字第四四○四號偵查卷第三十六
      頁、第二十一頁、九十七年度毒偵字第四六九三號偵查卷
      第三十頁、第十六頁），是被告分別於前揭時間施用第一
      級毒品海洛因及第二級毒品甲基安非他命之事實已明。
（二）扣案之海洛因共四包送驗結果，確呈嗎啡陽性反應（合計
      驗餘毛重零點八四○八公克），此有台灣檢驗科技股份有
      限公司九十七年五月二十三日CH/ 二○○八/ 五○二九三
      號濫用藥物檢驗報告、交通部民用航空局航空醫務中心九
      十七年六月十日航藥鑑字第○九七三○○五號毒品鑑定書
      一紙在卷足憑（見九十七年度毒偵字第四四○四號第三十
      七頁、九十七年度毒偵字第四六九三號偵查卷第三十一頁
      ），應認上開扣案毒品確係第一級毒品海洛因無誤。
（三）被告前因施用毒品案件，經本院以九十一年度毒聲字第二
      二五一號裁定送強制戒治後，於九十二年九月九日戒治期
      滿執行完畢，此有臺灣高等法院被告前案紀錄表一份在卷
      可按。其於前次強制戒治執行完畢釋放後五年內，再犯本
      件施用第一級毒品海洛因、第二級毒品甲基安非他命之事
      實，堪以認定。從而，本件事證明確，被告犯行洵堪認定
      ，應予依法論科。
二、按海洛因、甲基安非他命分屬毒品危害防制條例第二條第二
    項第一款所規定之第一級毒品及同條項第二款所規定之第二
    級毒品，核被告施用海洛因、甲基安非他命（各二次）之行
    為，分別係犯毒品危害防制條例第十條第一項之施用第一級
    毒品罪及同條第二項之施用第二級毒品罪。其持有毒品之低
    度行為，應為施用毒品之高度行為所吸收，不另論罪。被告
    所犯上開各罪間，犯意各別，行為互殊，應分論併罰。又被
    告有如事實欄所載刑事科刑及執行紀錄，有上開臺灣高等法
    院被告前案紀錄表一份在卷可憑，其於受有期徒刑之執行完
    畢後，五年以內故意再犯本件有期徒刑以上之罪，均為累犯
    ，應依刑法第四十七條第一項之規定加重其刑。本院審酌被
    告施用毒品，足以戕害其身心，滋生其他犯罪，惡化治安，
    嚴重損及公益，且被告前曾犯施用毒品罪，業經強制戒治執
    行完畢，仍未戒斷其施用毒品之惡習，竟再為本件施用毒品
    犯行，顯見其不思悔改，兼衡其犯後坦承犯行，態度尚稱良
    好，及施用毒品行為於本質上係屬自我戕害行為，反社會性
    之程度應屬較低等一切情狀，分別量處如主文所示之刑，並
    定應執行刑，以資懲儆。
三、扣案海洛因共四包，其內之海洛因（合計驗餘毛重零點八四
    ○八公克）屬第一級毒品，且係本件查獲之毒品，不問屬於
    犯人與否，爰依毒品危害防制條例第十八條第一項前段規定
    ，均併予宣告沒收銷燬之（惟鑑驗耗罄之毒品既已滅失，自
    毋庸宣告沒收銷燬），又其包裝袋共四只係被告所有，用於
    包裹毒品海洛因，防其裸露、潮濕，便於攜帶施用，此據被
    告於本院審理時供明在卷，爰依刑法第三十八條第一項第二
    款規定，併予宣告沒收。
據上論斷，應依刑事訴訟法第二百七十三條之一第一項、第二百
九十九條第一項前段，毒品危害防制條例第十條第一項、第二項
、第二十三條第二項、第十八條第一項前段，刑法第十一條前段
、第四十七條第一項、第五十一條第五款、第三十八條第一項第
二款，判決如主文。
本案經檢察官謝岳龍到庭執行職務。
中    華    民    國    97    年    10    月    3     日
                刑事第十二庭    法  官  劉  安  榕
以上正本證明與原本無異
如不服本判決，應於判決送達後10日內敘明上訴理由，向本院提
出上訴狀（應附繕本），上訴於臺灣高等法院。
                                書記官  陳  盈  真
中    華    民    國    97    年    10    月    7     日
附錄本案論罪科刑法條全文：
毒品危害防制條例第10條
施用第一級毒品者，處六月以上五年以下有期徒刑。
施用第二級毒品者，處三年以下有期徒刑。


司法院資訊處製作；財團法人民間司法改革基金會備份。
